臺灣彰化地方法院刑事判決
111年度交易字第358號
公  訴  人  臺灣彰化地方檢察署檢察官
被      告  葉清源



上列被告因公共危險案件，經檢察官提起公訴（111年度偵字第5
437號），本院判決如下：    
    主    文
葉清源駕駛動力交通工具，吐氣所含酒精濃度每公升達零點二五
毫克以上，累犯，處有期徒刑捌月。
    犯罪事實
一、葉清源於111年4月1日18時許，在彰化縣員林市山腳路4段鎮
    興廟口之快炒攤，飲用啤酒後，已達不能安全駕駛動力交通
    工具之程度，竟仍於同日21時許，騎乘車牌號碼000-000號
    普通重型機車搭載友人上路。嗣於同日21時44分許，因行經
    彰化縣○○市○○路0段00號前逆向行駛，而為警於上開路段00
    號前攔停盤查，經發現葉清源渾身酒氣，並於同日22時02分
    許，對其施以呼氣酒精濃度測試，測得其呼氣中酒精濃度達
    每公升0.96毫克，始查悉上情。
二、案經彰化縣警察局員林分局報請臺灣彰化地方檢察署檢察官
    偵查起訴。   　　
　　理  由
一、本判決認定犯罪事實所引用之證據，被告葉清源未予爭執證
    據能力（本院審判筆錄參照）。依司法院110年2月1日院台
    廳司三字第1100003725號函文暨隨函檢附之「裁判書類簡化
    原則」所示：「有罪判決就證據能力部分，若當事人未爭執
    時，得不予說明」之意旨，本判決不予贅述關於證據能力之
    意見，先予敘明。
二、上開犯罪事實，業據被告葉清源於警詢、偵查及本院審理中
    坦承不諱，並有酒精測定紀錄表、彰化縣警察局舉發違反道
    路交通管理事件通知單、公路監理電子閘門系統資料(見偵
    卷第37頁、第41至47頁)等件附卷可稽，足認被告自白與事
    實相符。綜上，本案事證明確，被告犯行堪以認定，應依法
    論科。
三、論罪科刑：
　㈠被告前因公共危險案件，經本院以109年度交簡字第1903號判
    決判處有期徒刑6月確定，於民國111年1月22日易服社會勞
    動執行完畢等情，有臺灣高等法院被告前案紀錄表及上開判
    決書附卷可稽，亦經被告於審理時自承確有上述前案及執行
    情形（本院卷第51頁），足認被告於受有期徒刑執行完畢後
    ，5 年內故意再犯本件有期徒刑以上之罪，為累犯。參酌司
    法院釋字第775 號解釋意旨，衡酌被告於上述前案酒醉駕車
    ，而被判處有期徒刑6月確定（見該案刑事判決書），又再
    犯本案之罪，可認其對刑罰反應力薄弱（刑法第47條之立法
    理由參照），兼衡其前、後之犯罪情節及所犯均為同類型罪
    質，被告顯未記取教訓，認本案依累犯規定對被告加重其刑
    ，並無其所受刑罰超過所應負擔罪責而致其人身自由因此遭
    受過苛之侵害情事，故就被告之犯行，依刑法第47條第1 項
    之規定加重其刑。
  ㈡爰以行為人責任為基礎，審酌被告除前揭累犯紀錄外，案發
    前另有2次因酒後駕車之公共危險前科（參見本院卷附102年
    度交簡字第1827號、106年度交簡字第1155號刑事判決），
    猶不知警惕，顯見其守法意識淡薄，更置他人生命、財產於
    不顧，行為殊屬可議，並審酌被告犯後坦承犯行，且尚未釀
    災，兼衡被告於本院審理中陳述其國中肄業、租屋獨居、已
    離婚、無扶養對象及從事臨時工、收入約新臺幣1萬多元（
    見本院卷第51頁）及家境不豐（見警詢筆錄所載及本院卷附
    之勞保與就保紀錄）等一切情狀，量處如主文所示之刑。
據上論斷，應依刑事訴訟法第299 條第1項前段，判決如主文。
本案經檢察官林芬芳提起公訴，檢察官楊閔傑到庭執行職務。
中　　華　　民　　國　　111 　年　　8 　　月　　4 　　日
　 　          刑事第四庭    法   官    黃玉齡
以上正本證明與原本無異。
如不服本判決應於收受判決後20日內向本院提出上訴書狀，並應
敘述具體理由。其未敘述上訴理由者，應於上訴期間屆滿後20日
內向本院補提理由書（均須按他造當事人之人數附繕本），切勿
逕送上級法院。
中　　華　　民　　國　　111 　年　　8 　　月　　4 　　日
　　                         書 記 官   吳育嫻